【裁判字號】    99,訴緝,18
【裁判日期】    990831
【裁判案由】    違反毒品危害防制條例
【裁判全文】
臺灣新竹地方法院刑事判決              99年度訴緝字第18號
公  訴  人  臺灣新竹地方法院檢察署檢察官
被      告  甲○○
上列被告因違反毒品危害防制條例案件，經檢察官提起公訴（97
年度毒偵字第978 號），及移送併案審理（97年度毒偵字第1453
號），經本院合議庭裁定依簡式審判程序判決如下：
    主  文
甲○○施用第一級毒品，處有期徒刑捌月。又施用第二級毒品，
處有期徒刑伍月。應執行有期徒刑壹年。
    事  實
一、甲○○前曾於95年間因施用毒品案件，經臺灣新竹地方法院
    檢察署檢察官聲請，而經本院於95年1 月15日以95年度毒聲
    字第25號裁定送勒戒處所觀察、勒戒，旋因觀察、勒戒後，
    因認無繼續施用毒品傾向，而經臺灣新竹地方法院檢察署檢
    察官於95年7 月17日以95年度毒偵字第491 、695 號為不起
    訴處分確定。其又於96年間因施用毒品案件，經本院於96年
    8 月31日以96年度訴字第527 號判處有期徒刑1 年，減為有
    期徒刑6 月，於96年9 月27日確定。
三、惟甲○○猶不知悔改，復於前開觀察、勒戒處分執行完畢及
    前揭違反毒品危害防制條例案件後，基於施用第一級毒品海
    洛因之犯意，於97年1 月28日20時10分往前回溯96小時內某
    時許，在新竹市○區○○○街22巷6 弄28號星河旅社503 號
    房內，非法施用第一級毒品海洛因。又另行起意，並基於施
    用第二級毒品安非他命之犯意，於97年1 月28日20時10分往
    前回溯96小時內某時許，亦在上址處，非法施用第二級毒品
    安非他命。嗣於97年1 月28日凌晨零時45分許及同日17時25
    分許，均在上址，分別為警查獲。
四、案經新竹市警察局第二分局報請臺灣新竹地方法院檢察署檢
    察官偵查起訴，及移送併案審理。
    理  由
一、本件被告甲○○所犯為毒品危害防制條例第10條第1 項之施
    用第一級毒品罪及同條第2 項之施用第二級毒品罪，均非死
    刑、無期徒刑、最輕本刑為三年以上有期徒刑之罪，或高等
    法院管轄第一審之案件，被告於本院準備程序進行中，就被
    訴事實為有罪之陳述，經本院合議庭認合於新修正刑事訴訟
    法第273 條之1 第1 項之規定，裁定進行簡式審判程序，合
    先敘明。
二、訊據被告甲○○對於上揭時地以如事實欄所示方法，分別施
    用第一級毒品海洛因及第二級毒品安非他命等情坦承不諱，
    而經警將被告二次親採封緘之尿液送驗結果，均確呈可待因
    陽性反應、嗎啡陽性反應及安非他命陽性反應、甲基安非他
    命陽性反應等情，有新竹市警察局辦理煙毒、麻醉藥品案尿
    液送驗受檢人真實姓名代號對照表2 份及臺灣尖端先進生技
    醫藥股份有限公司於97年2 月14日所出具之濫用藥物檢驗報
    告2 份附卷足憑，足見被告所為前開自白，確與事實相符而
    堪採信。
三、再者，被告前曾於95年間因施用毒品案件，經臺灣新竹地方
    法院檢察署檢察官聲請，而經本院於95年1 月15日以95年度
    毒聲字第25號裁定送勒戒處所觀察、勒戒，旋因觀察、勒戒
    後，因認無繼續施用毒品傾向，而經臺灣新竹地方法院檢察
    署檢察官於95年7 月17日以95年度毒偵字第491 、695 號為
    不起訴處分確定。其又於96年間因施用毒品案件，經本院於
    96年8 月31日以96年度訴字第527 號判處有期徒刑1 年，減
    為有期徒刑6 月，於96年9 月27日確定等情，亦有臺灣新竹
    地方法院檢察署刑案資料查註紀錄表、被告提示簡表、全國
    施用毒品案件紀錄表、受觀察勒戒人毒品及前科紀錄簡列表
    、矯正簡表暨臺灣高等法院被告前案紀錄表各1 份在卷足憑
    。綜上，本案事證已臻明確，被告於前案觀察、勒戒處分執
    行完畢及前揭違反毒品危害防制條例案件後再犯施用第一級
    毒品海洛因及施用第二級毒品安非他命之犯行均洵堪認定，
    應予依法論科。
四、按海洛因及安非他命分屬毒品危害防制條例第2 條第2 項第
    1 款所列之第一級毒品及第2 款所列之第二級毒品。核被告
    甲○○福所為，係犯毒品危害防制條例第10條第1 項之施用
    第一級毒品罪及同條第2 項之施用第二級毒品罪。至其持有
    第一級毒品海洛因及第二級毒品安非他命後，均進而施用，
    其持有第一級毒品及第二級毒品之低度行為，應分別為施用
    第一級毒品及施用第二級毒品之高度行為所吸收，爰不另論
    其持有第一級毒品罪及持有第二級毒品罪。又被告所為上揭
    二罪間，犯意個別，行為互殊，應分論併罰。爰審酌被告曾
    因施用毒品而觀察、勒戒，復經判刑確定在案，猶不知悔悟
    ，卻再犯本案，顯然自制力薄弱，本案施用毒品種類、次數
    、犯罪手段、情節、所生危害、經通緝始行到案，及被告所
    為係戕害自身身心健康，犯後尚能坦承犯行，態度良好等一
    切情狀，分別量處如主文所示之刑，及定其應執行之刑，以
    資懲儆。
據上論斷，應依刑事訴訟法第273 條之1 第1 項、第299 條第1
項前段，毒品危害防制條例第10條第1 項、第2 項，刑法第11條
前段、第51條第5 款，判決如主文。
本案經檢察官洪裕翔到庭執行職務。
中    華    民    國    99    年    8     月    31    日
                  刑事第三庭    法  官  楊惠芬
以上正本證明與原本無異。
如不服本判決應於收受本判決後10日內向本院提出上訴書狀，上
訴書狀應敘述具體理由。上訴書狀未敘述上訴理由者，應於上訴
期間屆滿後20日內補提理由書狀於本院( 均須按他造當事人之人
數附繕本 )「切勿逕送上級法院」。
中    華    民    國    99    年    8     月    31    日
                                書記官  張懿中
附錄本案論罪科刑法條全文：
毒品危害防制條例第10條第1 項、第2 項：
施用第一級毒品者，處六月以上五年以下有期徒刑。
施用第二級毒品者，處三年以下有期徒刑。

司法院資訊處製作；財團法人民間司法改革基金會備份。
